臺灣高雄地方法院刑事判決　　　　　　　94年度訴字第3659號
公　訴　人　臺灣高雄地方法院檢察署檢察官
被　　　告　丙○○
指定辯護人　本院公設辯護人　丁○○
上列被告因違反槍砲彈藥刀械管制條例案件，經檢察官提起公訴
（94年度偵字第19504 號），本院判決如下：
    主  文
丙○○未經許可，持有可發射子彈具有殺傷力之改造玩具手槍，
處有期徒刑參年貳月，併科罰金新臺幣壹拾萬元，罰金如易服勞
役，以參佰元折算壹日。扣案之仿BERETTA 廠84型半自動手槍之
改造玩具手槍壹枝（含彈匣壹個、槍枝管制編號000000000 號）
、直徑捌點伍之金屬彈頭之土造子彈壹顆，均沒收。
    事  實
一、丙○○明知可發射子彈具有殺傷力之改造玩具手槍及具有殺
    傷力之子彈，均為槍砲彈藥刀械管制條例所管制之物品，未
    經許可，不得無故持有之，竟基於持有具有殺傷力改造玩具
    手槍及子彈之犯意，於民國94年8 月27日凌晨5 時40分許，
    在高雄市○○區○○路601 巷翠華國宅一期甲區基地入口附
    近某大樓12樓，自真實姓名、年籍不詳、綽號「少文」之江
    姓成年男子處收受換裝土造金屬槍管及槍機、可發射子彈具
    有殺傷力之仿BERETTA 廠84型半自動手槍之改造玩具手槍1
    支（槍枝管制編號0000000000號），及具有殺傷力之直徑
    8.5m m金屬彈頭之土造子彈2 顆，而未經許可而持有之。嗣
    因巡查員警獲悉勤務中心據報前往查察，於同日5 時50分許
    ，在高雄市○○區○○路603 號前，攔檢丙○○所乘坐、由
    不知情之蕭博仁所駕駛之車牌號碼Y7-727號營業小客車，當
    場在丙○○所持手提包內查獲上開改造手槍1 支（含彈匣1
    個）、土造子彈2 顆。
二、案經高雄市政府警察局左營分局報請臺灣高雄地方法院檢察
    署檢察官偵查起訴。
    理  由
一、右揭事實業據被告丙○○於本院審理時坦認不諱，其遭查獲
    前行蹤，核與證人蕭博仁於警訊時所述情節相符（當事人對
    此同意作為審理證據，且本院審酌證人蕭博仁與涉案犯行並
    無利害關係，所述可信度極高，依刑事訴訟法第159 條之5
    第1 項，應認有證據能力），並有前開槍彈扣案可佐。又上
    開槍彈經送內政部警政署刑事警察局鑑定結果，認送鑑改造
    手槍1 支（含彈匣1 個、槍枝管制編號0000000000號），係
    由仿BERETTA 廠84型半自動手槍製造之玩具手槍換裝土造金
    屬槍管及土造槍機而成之改造手槍，機械性能良好，可擊發
    適用子彈，認具殺傷力；送鑑子彈2 顆，認均係直徑約8.5m
    m 金屬彈頭之土造子彈，經試射1 顆，可擊發，認具殺傷力
    ，有該局94年9 月21日刑鑑字第0940140387號槍彈鑑定書1
    件及照片4 幀在卷可稽（此為檢察官囑託相當機關所為專業
    判斷，而出具之書面報告，其鑑定結果應認有客觀科學性，
    依同法第206 條第1 項、第208 條第1 項，自有證據能力）
    ，應認扣案槍、彈，均有殺傷力無訛。是以，被告自白與事
    實相符，本件事證明確，被告犯行堪予認定。
二、核被告丙○○所為，係犯槍砲彈藥刀械管制條例第8 條第4
    項之未經許可持有改造玩具手槍罪，及同法第12條第4 項之
    未經許可持有子彈罪。被告以一持有行為，同時持有手槍及
    子彈，觸犯構成要件不同之罪名，為想像競合犯，應依刑法
    第55條規定，從一重之未經許可持有改造玩具手槍罪論處。
    爰審酌被告前已有槍砲前科，本件復未經許可持有具殺傷力
    之改造玩具手槍、子彈，其行為足對社會治安構成嚴重危害
    ，惟念及犯後坦認犯行，態度良好，而其持有槍、彈時間僅
    約數分鐘，時間極其短暫，亦未持以作不法用途等一切情狀
    ，酌情量處如主文所示之刑，罰金部分並諭知易服勞役之折
    算標準。
三、另按刑法第62條所謂自首，以行為人對自己犯罪於未被發覺
    前，向該管公務員告以犯罪事實而受裁判為要件，而被告辯
    護意旨略稱：被告為警攔檢時，主動將置放手提袋中之槍、
    彈取交警方，並當場向警自承持有槍、彈事實，而認符合法
    定自首要件等語，然查，本件查獲員警乙○○於本院到庭具
    結證稱：線索來源是110 勤務中心通報有人檢舉，說有1 計
    程車後載有持槍械的人，情資對被告身材、衣著、攜帶物品
    、計程車車號及行車地點都描述清楚，伊與同事共3 人到場
    後，果然發現該部計程車，司機配合盤查，被告坐在後座身
    上有包包，與檢舉內容描述身材、衣著相同，被告傻坐在後
    座，把包包交給員警，裡面發現槍、彈，被告當時並沒有向
    伊說裡面有槍、彈等語（本院審理卷第32頁），可認職掌偵
    查犯罪之員警到場之時，在被告向其自述持有槍、彈犯行前
    ，已接獲線報，查悉被告此人及其涉犯該罪罪嫌，被告自白
    犯罪時間自非在犯行被發覺前，與前開自首要件不合，尚不
    得援為自首減刑之依據。
四、扣案之上開改造玩具手槍1 支（含彈匣1 個）、8.5mm 土造
    子彈1 顆，均係屬違禁物，已如上述，依刑法第38條第1 項
    第1款 之規定，不問屬於犯人所有，予以宣告沒收。另同式
    子彈1 顆經試射，已分解為彈頭、彈殼，且底火火藥部分已
    耗盡而不能再擊發，應認非屬違禁物，而不併諭知沒收。
五、原起訴意旨另以：被告丙○○自89年底某日起，在高雄市○
    ○區○○路路邊，收受綽號「豬肉仔」男子所交付上開槍、
    彈，自上開查獲時點前，未經許可持有之，因認被告此期間
    同涉犯上開槍砲彈藥刀械管制條例之罪名等語。惟查：起訴
    所認此開事實，係以被告於警詢及偵查中自認事實為其依據
    ，然被告於審理中已供明：當天「少文」與伊在七賢路與文
    橫路口一起坐計程車到「少文」位於翠華路家中，由「少文
    」交付上開槍彈，再由伊下樓坐上計程車途中被警查獲等語
    （本院審理卷第36頁），核與證人即查獲當日在場搭載被告
    之計程車司機蕭博仁稱：伊是於94年8 月27日凌晨5 時30分
    許，在高雄市○○○路與民主橫路口，由被告攔車並報路停
    車在高雄市○○區○○路601 巷翠華一期甲基地入口，當時
    載2 人，另一人沒有注意，只知道是男性等語，2 人所述關
    於搭載時間、地點、行車路程等處較能相契合，應認被告於
    審理中所述與事實相符，此外，尚無其他積極證據能證明被
    告自89年起即有收受扣案槍、彈之事實，屬犯罪不能證明，
    惟此部分事實與前開論罪科刑事實間，係同一事實關係，爰
    不另無罪之諭知。
據上論斷，應依刑事訴訟法第299 條第1 項前段、槍砲彈藥刀械
管制條例第8條第4 項、第12條第4 項，刑法第11條前段、第55
條、第42條第2 項、第38條第1 項第1 款，罰金罰鍰提高標準條
例第2 條，現行法規定所定貨幣單位折算新臺幣條例第2 條，判
決如主文。
本案經檢察官甲○○到庭執行職務。
中　　華　　民　　國　　94　　年　　12　　月　　7 　　日
                  刑事第十四庭    審判長法官  蔡廣昇
                                        法官  謝雨真
                                        法官  林瑋桓
以上正本證明與原本無異。
如不服本判決，應於判決送達後10日內，向本院提出上訴狀。
中　　華　　民　　國　　94　　年　　12　　月　　7　　日
                                       書記官  謝群育
附錄本判決論罪科刑法條全文
槍砲彈藥刀械管制條例第8條第4項
未經許可，持有、寄藏或意圖販賣而陳列第一項所列槍枝者，處
3 年以上10年以下有期徒刑，併科新臺幣7 百萬元以下罰金。
槍砲彈藥刀械管制條例第12條第4項
未經許可，持有、寄藏或意圖販賣而陳列子彈者，處5 年以下有
期徒刑，併科新台幣3百萬元以下罰金。
